【裁判字號】    89,易,1375
【裁判日期】    891220
【裁判案由】    侵占
【裁判全文】
臺灣桃園地方法院刑事判決                        八十九年度易字第一三七五號
    公  訴  人  臺灣桃園地方法院檢察署檢察官
    被      告  甲○○
右列被告因侵占案件，經檢察官聲請簡易判決處刑（八十九年度偵字第一二三九號）
，經本院中壢簡易庭受理後（八十九年度壢簡字第七八一號），認為不宜以簡易判決
處刑，而改分為普通訴訟程序審理，本院判決如左：
        主  文
甲○○連續意圖為自己不法之所有，而侵占自己持有他人之物，處有期徒刑參月。
        事  實
一、甲○○係丙○○之夫，因丙○○平日遭甲○○毆打，遂於民國八十八年四月七日
    搬離其二人位於桃園縣楊梅鎮○○○路○段十二巷二弄二十三號家中，惟丙○○
    所有供其平日從事教學所用之河合牌鋼琴二台（型號：ＲＸ─六Ｅ、ＫＵ─三０
    Ｅ）仍置放在上址，事實上由甲○○支配持有，詎甲○○竟基於概括犯意，意圖
    為自己不法之所有，於八十八年九月間，先後僱請吊車將上開二台鋼琴吊離上址
    售予不詳之人，而將之侵占入己。嗣於八十九年一月十四日，丙○○返家始發現
    上情。
二、案經被害人丙○○訴請臺灣桃園地方法院檢察署檢察官偵查後聲請以簡易判決處
    刑。
        理  由
一、訊據被告甲○○固不否認於右揭時、地僱請吊車將二台鋼琴吊離住處之事實，然
    矢口否認犯有侵占罪行，辯稱：因安神位將鋼琴吊放在居住大樓附近空地後不知
    去向，並未出售云云。然查，被告坦承上開型號ＫＵ─三０Ｅ鋼琴係丙○○父親
    贈與，則此部鋼琴自屬告訴人丙○○所有。另被告辯稱型號ＲＸ─六Ｅ鋼琴係伊
    交錢予告訴人丙○○購買云云，此為告訴人丙○○所否認，雙方各執一詞。然依
    卷附本院八十八年度婚字第六三二號民事判決，被告陳稱月入薪資五萬餘元，扣
    除每月應繳合會匯款、銀行貸款及家庭基本生活費用，所剩無幾等語。另被告於
    八十七年十一月十八日所書切結書保證須將積欠債務還清，另紙切結書載明被告
    保證於八十七年八月底還清債務，並願自八十七年九月起將薪資所得交由告訴人
    丙○○管理等語及卷附被告所書讓渡契約等情，顯見告訴人丙○○所陳被告在外
    積欠債務等情非虛，則被告何來資力購買價昂鋼琴。復參之被告所陳型號ＲＸ─
    六Ｅ鋼琴係告訴人丙○○向中古琴商購買，顯與告訴人丙○○陳稱型號ＲＸ─六
    Ｅ鋼琴係渠與有合作關係之河合公司以特價四十三萬元購買之情不合，及告訴人
    丙○○確已提出支付購買鋼琴款項之存摺影本紀錄，足見被告所供上開型號ＲＸ
    ─六Ｅ鋼琴係伊所購買云云，顯非實情，告訴人丙○○所稱該鋼琴係渠所有之特
    有財產等語，應堪憑信。再被告確有於八十八年九月間，僱請吊車將上開型號Ｒ
    Ｘ─六Ｅ鋼琴吊離住處之事實，並據證人乙○○結證明確。被告先供稱係將二台
    鋼琴置放在大樓地下室，後改稱係置放在大樓旁平日置放垃圾處。查上開鋼琴價
    值不菲，被告焉能將之丟棄在空地不予聞問，證人乙○○證稱根本未見鋼琴置放
    在被告所稱之空地，足見被告所供不實。綜上各情，足徵告訴人丙○○指訴渠所
    有之鋼琴遭被告侵占變賣應屬實情。本案事證明確，被告犯行堪以認定，應予依
    法論科。
三、核被告所為係犯刑法第三百三十五條第一項之侵占罪。被告先後二次犯行，時間
    緊接，觸犯構成要件相同之罪名，顯係基於概括犯意反覆為之，應依連續犯之規
    定，論以一罪，並加重其刑。爰審酌被告之犯罪動機、目的、手段及犯罪所生損
    害、犯罪後態度等及其他一切情狀，量處如主文所示之刑。
四、被告另聲請傳訊證人乙○○欲證明鋼琴係放在大樓旁被偷走，惟證人乙○○就此
    業於本院盡陳所知，認無傳訊必要，附此敘明。
據上論斷，應依刑事訴訟法第四百五十二條、第二百九十九條第一項前段，刑法第五
十六條、第三百三十五條第一項，罰金罰鍰提高標準條例第一條前段，判決如主文。
本案經檢察官魏雯祈到庭執行職務。
中      華      民      國    八十九    年     十二     月     二十     日
                                臺灣桃園地方法院刑事第一庭
                                    法  官  熊  祥  雲
右正本證明與原本無異。
如不服本判決，應於判決送達後十日內向本院提出上訴狀( 應附繕本 )，上訴於
臺灣高等法院。
                                    書記官  沈  秀  珍
中      華       民      國     八十九   年     十二    月    二十六    日
附錄本判決論罪科刑依據之法條：
刑法第三百三十五條
意圖為自己或第三人不法之所有，而侵占自己持有他人之物者，處五年以下有期徒刑
、拘役或科或併科一千元以下罰金。
前項之未遂犯罰之。


司法院資訊處製作；財團法人民間司法改革基金會備份。
